# 合同履约成本余额为负数

提问人：mh123456 函函 123 时间：2022-02-23 16:17:41
产出法，有可能出现合同履约成本-转出大于合同履约-合同成本的现象，合同履约成本期末会出现存货负数，是否符合会计准则要求？

回答人：chenyiwei
无论如何，合同履约成本或者存货的账面价值都不应当为负数。遇到此类情况，应考虑是否应将负数余额重分类到其他流动负债。